臺灣宜蘭地方法院刑事判決　　　　　　　 94年度簡上字第1號
　　上　訴　人　臺灣宜蘭地方法院檢察署檢察官
　　上　訴　人　乙○○　男　4.
　　　　　　　　　　　　六號
上列上訴人因被告所犯傷害案件，不服本院宜蘭簡易庭93年宜簡
字第363號，中華民國93年10月20日第一審簡易判決（聲請簡易
處刑案號：臺灣宜蘭地方法院檢察署93年度偵字第2635號）提起
上訴，本院管轄第二審合議庭判決如下：
    主  文
上訴駁回。
    事  實
一、乙○○原在宜蘭市○○○路20號鎗銘實業有限公司（下稱鎗
    銘公司）任職，前於民國91年間遭到該公司解雇後，因申請
    職業災害補償事宜無法與鎗銘公司達成共識，分別於92年4
    月30日恐嚇該公司董事長特別助理施文智、於92年5月1日毆
    打該公司廠長甲○○、於92年5月1日下午8時整公然侮辱及
    恐嚇該公司廠長甲○○等犯行，業經本院於93年2月24日以9
    2年度易字第363號判決乙○○連續以加害生命之事，恐嚇他
    人，致生危害於安全，處有期徒刑3月；又連續公然侮辱人
    ，處拘役30日；又傷害人之身體，處拘役50日，應執行有期
    徒刑3月，拘役60日，嗣經臺灣宜蘭地方法院檢察署檢察官
    於93年3月8日以93年度自上字第9號向臺灣高等法院提起上
    訴在案（業經臺灣高等法院以93年度上易字第485號判決處
    應執行有期徒刑5月、拘役60日、罰金2000元確定，尚未執
    行完畢）。詎仍不知悛悔，於93年6月1日下午2時30分許，
    在鈞院門口，見到同欲至法院開庭之甲○○，竟臨時萌生傷
    害及恐嚇之犯意，徒手以拳頭毆打甲○○之胸部及雙手，造
    成甲○○左手背擦傷，後又向甲○○恫稱：「每見到你一次
    ，要打你一次」等語，致使甲○○恐其生命、身體遭受危害
    而心生畏懼，危害其安全。
二、案經甲○○訴由臺灣宜蘭地方法院檢察署檢察官聲請簡易判
    決處刑。
    理  由
一、訊據被告乙○○自警詢及偵查中皆矢口否認有何動手傷害告
    訴人甲○○之犯行，辯稱：僅與被害人發生拉扯，並未動手
    傷害甲○○等語。惟查，93年6月1日下午2時30分許，在本
    院法院門口，見到正欲至法院開庭之被害人甲○○，徒手以
    拳頭毆打甲○○胸部及雙手，以及恐嚇甲○○稱「每見到你
    一次，要打你一次」，造成甲○○受有左手背擦傷，並使甲
    ○○心生恐懼之事實，迭據告訴人甲○○於警詢及偵查中到
    庭指陳歷歷，核與證人周佛國於偵查中結證稱：我沒有看到
    甲○○被毆打之情形，但有看到甲○○身上有傷，我們有去
    問法警是否有監視器，應如何處理，這時乙○○從二樓下來
    ，見到甲○○就當甲○○的面，大罵甲○○，並恐嚇說「每
    碰到一次就打一次」等語（見93偵字第2635號偵查卷第25頁
    ），是告訴人指述與證人證述大致相符，且告訴人指述所受
    傷勢為左手臂擦傷一處，亦有與之相符之行政院衛生署宜蘭
    醫院驗傷診斷書一紙可佐。是總據前情，即徵被告乙○○確
    有毆打告訴人及恐嚇告訴人之犯行。被告空言置辯飾詞避究
    ，實無可採。被告犯行堪可認定，應予依法論科。
二、核被告乙○○之所為，係犯刑法第277條第1項之傷害罪及同
    法第305條之恐嚇罪。原審依刑事訴訟法第449條第1項前段
    、第454條第2項、刑法第277條第1項、第305條、第41條第1
    項前段、第51條第5款，罰金罰鍰提高標準條例第1條前段、
    第2條之規定，以簡易判決判處分別就被告乙○○傷害部分
    犯行判處有期徒刑二月，如易科罰金以三百元折算一日，就
    恐嚇部分判處有期徒刑二月，如易科罰金以三百元折算一日
    ，本院以傷情輕微，被告屢次糾葛而施暴等情，原審之認事
    用法，均無不合，量刑亦屬妥適。上訴人即被告乙○○仍執
    陳詞，否認犯行且認原審量刑過重而提起上訴，及上訴人即
    公訴人認為原審量刑過輕，均無理由，應予駁回。
據上論斷，應依刑事訴訟法第455條之1第1項、第3項、第368條
，判決如主文。
本案經檢察官吳慧蘭到庭執行職務
中　　華　　民　　國　　94　　年　　6 　　月　　30　　日
                  刑事第二庭審判長法  官  林明山
                                  法  官  謝佩玲
                                  法  官　李毓華
以上正本證明與原本無異。
不得上訴。
                                  書記官　陳蒼仁
中　　華　　民　　國　　94　　年　　6　　月　　30   　日
